臺灣高等法院高雄分院刑事判決　　　100年度上更(一)字第3號
上　訴　人
即　被　告　陳秀君
上列上訴人因偽造文書案件，不服臺灣高雄地方法院98年度訴字
第357 號、第513 號中華民國98年6 月5 日第一審判決（起訴案
號：臺灣高雄地方法院檢察署97年度偵字第11339 號，追加起訴
部分：臺灣高雄地方法院98年度訴字第513 號言詞追加），提起
上訴，判決後，經最高法院發回更審，本院判決如下：
    主  文
原判決關於偽造公印文、行使偽造私文書部分及其定應執行刑撤
銷。
陳秀君共同偽造公印文，處有期徒刑參月，如易科罰金，以新臺
幣壹仟元折算壹日。扣案偽造之「馮文櫻」國民身分證、全民健
康保險卡各壹張，均沒收；又共同犯如附表編號1 、2 、3 、5
、6 、7 所示之罪，各處如附表編號1 、2 、3 、5 、6 、7 所
示之刑，如附表編號1 、2 、3 、5 、6 、7 「從刑」欄所示之
物，均沒收；應執行有期徒刑拾月，如易科罰金，以新臺幣壹仟
元折算壹日。扣案偽造之「馮文櫻」國民身分證、全民健康保險
卡各壹張及如附表編號1 、2 、3 、5 、6 、7 「從刑」欄所示
之物，均沒收。
追加起訴部分（檢察官於原審以言詞追加起訴被告申請00000000
00號電話，即附表編號4 部分）公訴不受理。
    事  實
一、陳秀君因積欠姓名、年籍不詳，綽號「王大哥」之成年男子
    債務，無力償還，遂在「王大哥」之要求下，與「王大哥」
    共同基於偽造公印文、偽造特種文書之犯意聯絡，於民國96
    年12月中旬某日，在高雄市○○區○○街21號5 樓之3 其租
    屋處，由陳秀君提供其照片1 張交予「王大哥」，供其於不
    詳時、地，偽造貼有陳秀君照片，其餘年籍資料均為「馮文
    櫻」之身分證、健康保險卡各1 張，並於國民身分證上偽造
    「內政部印」之公印文後，再貼上陳秀君之照片，以此方式
    偽造屬於特種文書之「馮文櫻」之身分證及全民健康保險卡
    各1 張，足以生損害於馮文櫻、戶政機關對於戶政管理之正
    確性及中央健康保險局對於被保險人查核管理之正確性。
二、嗣陳秀君另於附表編號1 、2 、3 、5 、6 、7 所示之時間
    ，另與「王大哥」共同基於行使特種文書、行使偽造私文書
    之犯意聯絡，依「王大哥」之指示，分別持王大哥所交付偽
    造之「馮文櫻」身分證、健保卡及偽刻之「馮文櫻」印章，
    冒用「馮文櫻」之名義，先後前往附表編號1 、2 、3 、5
    、6 、7 所示之地點，申辦附表編號1 、2 、3 、5 、6 、
    7 所示之行動電話號碼及銀行帳戶，並在附表編號1 、2 、
    3 、5 、6 、7 所示之申請書等文書上，偽造「馮文櫻」之
    署押、印文，交付予不知情之附表編號1 、2 、3 、5 、6
    、7 所示之電信公司及銀行承辦人員而行使之，致上開承辦
    人員陷於錯誤，遂應允各該申請，並將附表編號1 、2 、3
    、5 、6 、7 所示之行動電話門號及銀行帳戶交付予陳秀君
    ，陳秀君再將上開行動電話門號及銀行帳戶交付「王大哥」
    使用，足生損害於馮文櫻及附表編號1 、2 、3 、5 、6 、
    7 所示之電信公司及銀行對於客戶管理之正確性。
三、案經高雄市政府警察局小港分局移送高雄地方法院檢察署檢
    察官偵查起訴及追加起訴。
    理  由
壹、有罪部分：
一、證據能力之判斷：
  (一)按被告以外之人於偵查中向檢察官所為之陳述，除顯有不可
    信之情況者外，得為證據，刑事訴訟法第159 條之1 第2 項
    定有明文。查證人馮文櫻於偵查中曾具結擔保其證詞之可信
    度，核其陳述時之外在環境及情況，查無顯有不可信之情況
    ；況被告於本院準備及審判程序均不爭執其證據能力，並同
    意作為本案證據，故上開證人在偵訊之證詞，依上開規定，
    自有證據能力，而得作為本案之證據。
  (二)次按被告以外之人於審判外之言詞或書面陳述，除法律有規
    定者外，不得作為證據，刑事訴訟法第159 條第1 項固定有
    明文。然被告以外之人於審判外之陳述，雖不符同法第159
    條之1 至之4 等4 條規定，而經當事人於審判程序同意作為
    證據，法院審酌該言詞陳述或書面陳述作成時之情況，認為
    適當者，亦得為證據；當事人、代理人或辯護人於法院調查
    證據時，知有第159 條第1 項不得為證據之情形，而未於言
    詞辯論終結前聲明異議者，視為前項之同意，同法第159 條
    之5 第1 項、第2 項亦定有明文。而刑事訴訟法第159 條之
    5 的立法意旨在於傳聞證據未經當事人之反對詰問予以核實
    ，原則上先予排除。惟若當事人已放棄反對詰問權，於審判
    程序中表明同意該等傳聞證據可作為證據；或於言詞辯論終
    結前未聲明異議，基於尊重當事人對傳聞證據之處分權，及
    證據資料愈豐富，愈有助於真實發見之理念，上開傳聞證據
    亦均得為證據。查本判決所引用之其餘證據資料（詳後引證
    據），其中傳聞證據部分，縱無刑事訴訟法第159 條之1 至
    第159 條之4 或其他規定之傳聞證據例外情形，亦因被告及
    檢察官於本院審理中均表示卷內全部證據同意列為證據資料
    ，依刑事訴訟法第159 條之5 第1 項、第2 項之規定，審酌
    該證據作成之情況，並無非法取得之不適當情形，以之為證
    據並無不當，均得為證據。
二、認定事實所憑之證據及理由：
    訊據上訴人即被告陳秀君對於上開犯罪事實，於原審審理及
    本院審理時均坦承不諱，並經證人馮文櫻、謝春琴於警詢證
    述在卷（見臺灣高雄地方法院檢察署97年度偵字第11339 號
    卷第137 至145 頁）及證人馮文櫻於偵查中具結證述其遭冒
    名申請行動電話門號與銀行帳戶等語明確在卷（同上偵卷第
    198 至200 頁）。而扣押之馮文櫻國民身分證，經鑑定結果
    ，除「透明視覺變化裝置」部分係屬真實外，其餘均屬偽造
    ，有內政部警政署刑事警察局鑑定書1 份可證（同上偵查卷
    第151 、152 頁）；扣押之健保IC卡之卡體係屬真實外，其
    餘健保卡卡號印刷所用之字型、字體係屬變造；有高雄市政
    府警察局函送之證明書1 份可稽（同上偵查卷第153 、154
    頁），此外，復有高雄市政府警察局小港分局搜索扣押筆錄
    、扣押物品目錄表、扣押物品收據各1 份、現場蒐證照片4
    張、偽造之「馮文櫻」身分證及健保卡各1 張在卷可稽（同
    上偵卷第20至30頁）。，足認被告前開任意性之自白核與事
    實相符，自得為認定犯罪之依據。是以本案事證明確，被告
    犯行堪以認定，應依法論科。
三、論罪之依據：
  (一)新舊法比較：
    1.按行為後法律有變更者，適用行為時之法律，但行為後之
      法律有利於行為人者，適用最有利於行為人之法律，刑法
      第2 條第1 項定有明文。而按刑法第2 條第1 項所稱之法
      律，係指刑罰所依存的整體法律狀態，故法律有變更應指
      足以影響行為的可罰性與法律效果的法令因修正或廢止而
      有所變更而言。所以刑法法律變更概念，應界定在法律規
      定的改變，足以影響刑罰權判斷者而言。查被告行為後，
      戶籍法業於97年5 月28日修正公布，於同年月30日生效施
      行，其中關於偽造「內政部印」之公印文、國民身分證後
      復持以行使之行使偽造國民身分證犯罪之處罰法律已有變
      更，又按偽造公印文，刑法第218 條既有獨立處罰之規定
      ，且較刑法第212 條之處罰為重，則於偽造刑法第212 條
      之文書同時偽造公印文，即難僅論以該條之罪，而置刑法
      第218 條處刑較重之罪於不問（司法院大法官會議釋字第
      82號意旨、最高法院90年度臺上字第7383號判決意旨參照
      ）。是被告關於犯罪事實一所載偽造上揭國民身分證之行
      為，原應論以刑法第212 條之偽造特種文書罪及同法第21
      8 條第1 項之偽造公印文罪；而戶籍法修正後，應論以戶
      籍法第75條第1 項及刑法第218 條第1 項偽造公印文罪。
      經比較修正後戶籍法及上揭刑法相關之規定，被告此部分
      犯罪，以修正前適用刑法第212 條及同法第21 8條第1 項
      之規定為有利於被告。又關於犯罪事實二部分，被告偽造
      上揭國民身分證後復持以行使之犯行，原應論以刑法第21
      6 條、第212 條之行使偽造特種文書罪及同法第218 條第
      1 項之偽造公印文罪；而修正後戶籍法第75條第1 項、第
      2 項係規定：「意圖供冒用身分使用，而偽造、變造國民
      身分證，足以生損害於公眾或他人者，處5 年以下有期徒
      刑、拘役或科或併科新臺幣50萬元以下罰金。行使前項偽
      造、變造之國民身分證者，亦同。」，即於上開法令修正
      公布後，被告應論以戶籍法第75條第1 項、第2 項、刑法
      第218 條第1 項偽造公印文罪，經比較修正後戶籍法及上
      揭刑法相關之規定，被告此部分犯罪，以修正前適用刑法
      第216 條、第212 條及同法第218 條第1 項之規定為有利
      於被告。
    2.至刑法第41條關於易科罰金之規定，司法院已於民國98年
      6 月19日作成釋字第662 號解釋，宣告94年2 月2 日修正
      公布之刑法第41條第2 項，關於數罪併罰，數宣告刑均得
      易科罰金，而定應執行之刑逾6 個月者，排除適用同條第
      1 項得易科罰金之規定部分，與憲法第23條之規定有違，
      自該解釋公布之日起失其效力。立法院並相應於98年12月
      15日三讀通過現行刑法第41條第8 項之修正條文，規定數
      宣告刑均得易科罰金或易服社會勞動，其應執行之刑逾6
      個月者，亦有同條第1 項至第4 項及第7 項之適用。惟此
      部分純係法律適用有無違憲問題，與刑法第2 條第1 項所
      指行為後法律有變更之情形不同，並無比較適用新舊法之
      問題。
  (二)犯罪事實一部分：
    按國民身分證係由該管公務員據相關資料所製作、核發，用
    於表示特定人身分，屬於刑法第212 條所規定之其他相類證
    書之一種（參考最高法院68年度台上字第3612號判例），其
    上並加蓋有偽造之內政部公印；而全民健康保卡亦係由主管
    機關核發作為本國人士投保資料之證明，同屬於品行能力相
    類證書之一種。被告提供其照片交予「王大哥」，同時偽造
    「馮文櫻」之身分證、健康保險卡部分所為，係犯刑法第21
    8 條第1 項之偽造公印文罪（內政部印、鋼印之公印文）及
    第212 條之偽造特種文書罪。查被告上開偽造公印文犯行，
    雖公訴人漏未於被告所犯法條欄述及，惟已據公訴人於被告
    所犯之犯罪事實及證據欄載明，應認被告此部份犯行已經提
    起公訴，本院自得併予審究。被告單一持照片交由「王大哥
    」製作偽造國民身分證及全民健康保險卡之行為，雖同時構
    成偽造特種文書罪，惟此二張特種文書之製作權人不同，侵
    害之法益亦有不同，應係一行為觸犯數罪名，為想像競合犯
    ；又被告單一偽造國民身分證之行為，同時觸犯刑法第212
    條及第218 條第1 項之罪，亦係一行為觸犯數罪名，為想像
    競合犯，均應依刑法第55條第1 項規定，從一重處斷，而論
    以較重之偽造公印文罪。被告與綽號「王大哥」之成年男子
    間，就上開偽造公印文犯行，均有犯意之聯絡及行為之分擔
    ，應依共同正犯論處。
  (三)犯罪事實二部分：
    被告陳秀君分別持偽造之「馮文櫻」國民身分證、全民健康
    保險卡及印章，冒用「馮文櫻」名義，先後前往附表編號1
    、2 、3 、5 、6 、7 所示之地點，申辦附表編號1 、2 、
    3 、5 、6 、7 所示之行動電話門號及銀行帳戶，均係犯刑
    法第216 條、第212 條之行使偽造特種文書罪；又被告在附
    表編號1 、2 、3 、5 、6 、7 所示之行動電話申請書、同
    意書、顧客資料卡、印鑑卡等文書上偽簽被冒用人「馮文櫻
    」之姓名或蓋用偽造之「馮文櫻」印章，表示係馮文櫻為申
    請之意思，再將上開偽造之申請書等文件交付不知情之附表
    編號1 、2 、3 、5 、6 、7 所示之電信公司及銀行之承辦
    人員以取得附表編號1 、2 、3 、5 、6 、7 所示之手機門
    號及銀行帳戶之行為，係犯刑法第216 條、第210 條之行使
    偽造私文書罪。被告偽造印文、署押之行為，均為偽造私文
    書之部分行為，偽造私文書復持以行使，其偽造私文書之低
    度行為，均為行使之高度行為所吸收，均不另論罪。被告先
    後於附表編號1 、2 、3 、5 、6 、7 所示時間，冒用他人
    之名義申辦威寶公司、中華電信公司之行動電話門號及銀行
    帳戶，而多次行使偽造私文書而侵害馮文櫻、各電信公司及
    各銀行之行為，就同一行動電話門號、帳戶部份，均係為達
    冒名申請行動電話門號、銀行帳戶之目的，而以此一個意思
    決意所啟動的一個複合的因果流程，該因果流程係由行使偽
    造特種文書、行使偽造私文書等犯行彼此相互連結而具有方
    法目的的因果事實所構成，依社會合理之經驗認知，各次因
    果流程行為以一罪論科較為合理，故各次所為均可認為係法
    律概念之一行為，其以一行為同時觸犯上開罪名，均為想像
    競合犯，均應依刑法第55條之規定，分別從一重之行使偽造
    私文書罪處斷。被告所犯上開各次行使偽造私文書罪，犯意
    個別，行為互殊，應予分論併罰。其與綽號「王大哥」之成
    年男子，就上開各次犯罪，均有犯意之聯絡及行為之分擔，
    均應依共同正犯論處。至於SIM 卡方面，雖其具有通訊使用
    之價值，電信公司亦常舉行特殊門號之公開標售，且在一定
    條件下具有可轉讓性，然其公開標售，僅係標售該表彰門號
    之「SIM 卡」，即使用該特定門號之權利而非該「SIM 卡」
    ，此從實務上可以經過申請後，以原來之「SIM 卡」隨時變
    換「電信業者」及「門號」得知，且一般人在主觀上申請SI
    M 卡使用，亦重在其能通聯之功用而非SIM 卡物體本身，如
    SIM 卡喪失其通聯功用，即形同廢物而根本無利用價值、殘
    餘價值，尚難認係刑法中詐欺取財罪之「物」，被告持偽造
    之申請書向電信公司承辦人員取得SIM 卡之犯行，難認另犯
    刑法第339 條第1 項之詐欺取財罪；行動電話即附表編號3
    部分，係被告以優惠價格購入，仍需支付行動電話之價錢，
    亦無詐欺取財可言；銀行帳戶存摺，亦僅係表彰其使用該帳
    戶之權利，除去該帳戶存提、轉帳功用外，該存摺亦無價值
    可言，亦不構成詐欺取財罪（此部分公訴人亦未起訴被告涉
    犯詐欺取財罪）。至被告於97年2 月21日至中華電信股份有
    限公司高雄營運處，同時申請0000000000、0000000000兩門
    號，為事實上之1 行為，僅成立1 罪。檢察官就此部分僅起
    訴被告申請0000000000門號，就0000000000門號部分雖未起
    訴，惟此部分與起訴部分有事實上1 罪關係，為起訴效力所
    及，本院自得併予審理。
四、科刑：
  (一)原審據以論罪科刑，固非無見。惟(1)刑法第41條關於易科罰
    金之規定，依修正後該條第8 項規定，數宣告刑均得易科罰
    金或易服社會勞動，其應執行之刑逾6 個月者，亦有同條第
    1 項至第4 項及第7 項之適用，原審就此部分，未及諭知易
    科罰金之折算標準，自有未洽。(2)被告持偽造之申請書，偽
    造私文書後向電信公司承辦人員取得SIM 卡、銀行帳戶、行
    動電話之犯行，難認另犯刑法第339 條第1 項之詐欺取財罪
    ，亦即關於附表編號1 、2 、3 、5 、6 、7 所示之犯行，
    不另構成刑法第339 條第1 項之詐欺取財罪，已如上述，原
    判決認另涉犯詐欺取財罪，亦有未合。(3)關於附表編號3 部
    分，被告於97年2 月21日至中華電信股份有限公司高雄營運
    處，同時申請0000000000、0000000000兩門號，為事實上之
    1 行為，僅成立1 罪，已經敘述如前；原判決認此部分經檢
    察官追加起訴後，成立2 罪而分論併罰，為有未當。被告上
    訴意旨，以原審量刑過重，指摘原判決不當，為無理由；另
    請求准予易科罰金，亦指摘原判決不當，則有理由。且原判
    決亦有上開可議之處，自應由本院將原判決關於偽造公印文
    部分、如附表編號1 、2 、3 、5 、6 、7 行使偽造私文書
    部分及其定應執行刑撤銷改判。爰審酌被告陳秀君因一時經
    濟困頓，竟與「王大哥」共同偽造他人之身分證、健保卡，
    並多次冒用他人名義偽造申請書等文件而申辦行動電話及帳
    戶，影響通信及金融交易正常秩序，所為殊無足取，惟斟酌
    被告犯後始終坦承犯行，態度尚佳，復與被害人馮文櫻達成
    和解，馮文櫻表示不再追究，有和解筆錄在卷可稽（見原審
    法院98年度訴字第357 號卷第51至53頁），已有悔意，並考
    量被告教育程度為高職肄業，職業為服務業，經濟狀況貧寒
    （見偵卷第5 頁高雄市政府警察局小港分局調查筆錄受詢問
    人基本資料欄），且尚須扶養三名年幼子女，有被告提出之
    戶籍謄本在卷可稽（見原審法院98年度訴字第357 號卷第80
    、81頁）等一切情狀，分別量處如主文第2 項所示之刑，及
    諭知易科罰金之折算標準；並依刑法第51條第5 款規定，定
    其應執行刑，及諭知易科罰金之折算標準。又本件被告陳秀
    君雖業與被害人馮文櫻達成和解，然其曾因犯幫助詐欺罪而
    經原審法院於97年8 月7 日以97年度簡上字第555 號判決有
    期徒刑3 月確定，嗣於97年12月12日易科罰金執行完畢（不
    構成累犯），核與宣告緩刑要件不符，故不為緩刑之宣告，
    附此敘明。
  (二)沒收部分：
  1.犯罪事實欄一部分：
    扣案偽造之「馮文櫻」國民身分證、健保全民健康保險卡各
    1 張，係由「王大哥」交付被告陳秀君，而歸被告陳秀君所
    有且屬犯罪所生之物，業據被告於原審法院審理中自承在卷
    ，爰依刑法第38條第1 項第3 款之規定，宣告沒收。至前開
    偽造之身分證、健保卡既已沒收，當然包括其上偽造之公印
    文及供被告犯本罪所用之照片2 張，此部分自毋庸再重複諭
    知沒收。
  2.犯罪事實二部分：
    扣案偽造之「馮文櫻」國民身分證、全民健康保險卡各1 張
    ，係被告陳秀君所有且屬供犯罪所用之物，爰依刑法第38條
    第1 項第2 款之規定，宣告沒收。又被告以「馮文櫻」名義
    所偽造之國民身分證、全民健康保險卡（影本）及各該私文
    書，均已持向中華電信公司、威寶電信公司、彰化商業銀行
    及京城商業銀行行使，而由各該公司及銀行留存，已非被告
    所有之物，自不得宣告沒收。惟其上如附表「從刑」欄所示
    之各該文書上偽造之被害人署押及印文、未扣案之偽造「馮
    文櫻」印章1 枚因尚無證據證明業已滅失，不問屬於被告與
    否，均應依刑法第219 條之規定宣告沒收。又署押係指在物
    體上署名或簽押，用以證明一定之意思表示，或一定之事實
    者而言，如僅書寫姓名以資識別，而非證明一定意思表示或
    一定事實，且亦非表示本人簽名之意思者，則不生署押之問
    題，故於上開申請書等文書上客戶基本資料欄所填寫之馮文
    櫻姓名，僅有識別之作用，並非署押之性質，均不予宣告沒
    收。
貳、公訴不受理部分：
一、公訴意旨，即檢察官於原審審理中以言詞追加起訴部分略以
    ：被告陳秀君於97年2 月21日，依「王大哥」之指示，持起
    訴書所載偽造之「馮文櫻」身分證、健保卡及印章，冒用「
    馮文櫻」之名義，前往中華電信股份有限公司高雄營運處，
    申辦0000000000號行動電話號碼，並在行動電話業務申請書
    上，偽造「馮文櫻」之署押、印文，致不知情之中華電信公
    司承辦人員將0000000000號手機門號交付予陳秀君，足以生
    損害於馮文櫻及中華電信公司對於客戶管理之正確性（即附
    表編號4 所載之事實），認被告陳秀君係犯刑法第216 條、
    第212 條之行使偽造特種文書罪嫌、刑法第216 條、第210
    條之行使偽造私文書罪嫌云云。
二、按案件有已經提起公訴或自訴之案件，在同一法院重行起訴
    之情形，應諭知不受理之判決，刑事訴訟法第303 條第2 款
    定有明文。
三、上開事實，訊據被告陳秀君坦承不諱，並經證人馮文櫻於警
    詢、偵查中具結證述其遭冒名申請行動電話門號與銀行帳戶
    等語明確在卷，被告陳秀君確有如附表編號4 所載之犯行，
    固堪認定。然上開事實與附表編號3 所載之犯行，為同一事
    實，且此部分之事實，為檢察官已經就附表編號3 所載之起
    訴事實效力所及，應於附表編號3 部分併予認定，已如上述
    ，乃公訴人復就附表編號4 所載之犯行提起公訴，核係對已
    經提起公訴之案件，在同一法院重行起訴，依上開規定，自
    應為此部分（附表編號4 所載犯行）不受理之判決。
四、原審未察，就此部分遽為有罪之判決，尚有未洽。被告上訴
    意旨，以原審量刑過重，並請求准予易科罰金，指摘原判決
    不當，雖無理由，但原判決既有上開可議之處，自仍應由本
    院將原判決關於附表編號4 行使偽造私文書部分（即追加起
    訴部分）撤銷，另為該部分公訴不受理之判決。
參、原判決關於詐欺部分，已經本院前審判決確定。
據上論結，應依刑事訴訟法第369 條第1 項前段、第364 條、第
299 條第1 項前段、第303 條第2 款，刑法第2 條第1 項前段、
第28條、第216 條、第212 條、第210 條、第218 條第1 項、第
41條第1 項前段、第8 項、第51條第5 款、第55條、第219 條、
第38條第1 項第2 款、第3 款，刑法施行法第1 條之1 ，判決如
主文。
本案經檢察官郭振昌到庭執行職務。
中    華    民    國   100    年    4     月     7    日
                刑事第五庭    審判長法  官  曾永宗
                                    法  官  鍾宗霖
                                    法  官  任森銓
以上正本證明與原本無異。
如不服本判決應於收受本判決後10日內向本院提出上訴書狀，其
未敘述上訴理由者，並得於提起上訴後10日內向本院補提理由書
狀（應附繕本）。
中    華    民    國   100    年    4     月    7     日
                                    書記官  呂素珍
附錄本件判決論罪科刑法條：
刑法第216條（行使偽造變造或登載不實之文書罪）
行使第 210 條至第 215 條之文書者，依偽造、變造文書或登載
不實事項或使登載不實事項之規定處斷。
刑法第210條（偽造變造私文書罪）
偽造、變造私文書，足以生損害於公眾或他人者，處5 年以下有
期徒刑。
刑法第212條（偽造變造特種文書罪）
偽造、變造護照、旅券、免許證、特許證及關於品行、能力服務
或其他相類之證書、介紹書，足以生損害於公眾或他人者，處1
年以下有期徒刑、拘役或3 百元以下罰金。
刑法第218 條（偽造盜用公印或公印文罪）
偽造公印或公印文者，處5 年以下有期徒刑。
盜用公印或公印文足以生損害於公眾或他人者，亦同。
附表：
┌──┬────┬─────┬─────┬──────┬─────┬─────┬────────┐
│編號│犯罪時間│犯罪地點  │冒名申請之│偽造「馮文櫻│所犯罪名  │宣告刑    │從  刑          │
│    │        │          │行動電話門│」署押、印文│          │          │                │
│    │        │          │號或帳戶  │之資料文件  │          │          │                │
├──┼────┼─────┼─────┼──────┼─────┼─────┼────────┤
│ 1  │97年2月1│高雄市新興│0000000000│行動電話預付│刑法第216 │陳秀君共同│扣案偽造之「馮文│
│    │日      │區○○○路│          │卡服務申請書│條、第210 │犯行使偽造│櫻」國民身分證及│
│    │        │190號「威 │          │ (見偵卷第  │條行使偽造│私文書罪，│全民健康保險卡各│
│    │        │寶電信股份│          │180 頁）    │私文書罪  │處有期徒刑│壹張、未扣案之偽│
│    │        │有限公司」│          │            │          │參月。如易│造「馮文櫻」印章│
│    │        │高雄林森特│          │            │          │科罰金，以│壹顆、威寶電信股│
│    │        │約服務中心│          │            │          │新臺幣壹仟│份有限公司行動電│
│    │        │          │          │            │          │元折算壹日│話預付卡服務申請│
│    │        │          │          │            │          │。        │書上偽造之「馮文│
│    │        │          │          │            │          │          │櫻」署押壹枚，均│
│    │        │          │          │            │          │          │沒收。          │
├──┼────┼─────┼─────┼──────┼─────┼─────┼────────┤
│ 2  │97年2月4│同上      │0000000000│行動電話服務│刑法第216 │陳秀君共同│扣案偽造之「馮文│
│    │日      │          │          │申請書、威寶│條、第210 │犯行使偽造│櫻」國民身分證及│
│    │        │          │          │電信股份有限│條行使偽造│私文書罪，│全民健康保險卡各│
│    │        │          │          │公司得意專案│私文書罪  │處有期徒刑│壹張、未扣案之偽│
│    │        │          │          │同意書（見偵│          │參月。如易│造「馮文櫻」印章│
│    │        │          │          │卷第177 、  │          │科罰金，以│壹顆、威寶電信股│
│    │        │          │          │179 頁）    │          │新臺幣壹仟│份有限公司行動電│
│    │        │          │          │            │          │元折算壹日│話服務申請卡、得│
│    │        │          │          │            │          │。        │意專案同意書上偽│
│    │        │          │          │            │          │          │造之「馮文櫻」署│
│    │        │          │          │            │          │          │押各壹枚，均沒收│
│    │        │          │          │            │          │          │。              │
├──┼────┼─────┼─────┼──────┼─────┼─────┼────────┤
│ 3  │97年2月 │中華電信股│0000000000│中華電信公司│刑法第216 │陳秀君共同│扣案偽造之「馮文│
│    │21日    │份有限公司│（申購優惠│行動電話業務│條、第210 │犯行使偽造│櫻」國民身分證及│
│    │        │（下稱中華│專案手機及│申請書、申購│條行使偽造│私文書罪，│全民健康保險卡各│
│    │        │電信公司）│辦門號）  │優惠專案手機│私文書罪（│處有期徒刑│壹張、未扣案之偽│
│    │        │高雄營運處│          │同意書（見偵│按申請0928│參月。如易│造「馮文櫻」印章│
│    │        │          │          │卷第165 、  │133483、09│科罰金，以│壹顆、中華電信股│
│    │        │          │          │166 頁）    │00000000號│新臺幣壹仟│份有限公司行動電│
│    │        │          │          │            │電話係同時│元折算壹日│話業務申請書上偽│
│    │        │          ├─────┼──────┤同地申請，│。        │造之「馮文櫻」署│
│    │        │          │0000000000│行動電話業務│僅成立1 罪│          │押貳枚、申購優惠│
│    │        │          │（單純辦門│申請書（見偵│，00000000│          │專案手機同意書上│
│    │        │          │號）      │卷第168頁） │93部分，為│          │偽造之「馮文櫻」│
│    │        │          │          │            │起訴效力所│          │署押貳枚，均沒收│
│    │        │          │          │            │及，本院自│          │。              │
│    │        │          │          │            │得併予審理│          │                │
│    │        │          │          │            │，毋庸追加│          │                │
│    │        │          │          │            │起訴。）  │          │                │
├──┼────┼─────┼─────┼──────┼─────┼─────┼────────┤
│    │97年2月 │中華電信股│0000000000│行動電話業務│此部分重複│公訴不受理│                │
│ 4  │21日    │份有限公司│          │申請書（見偵│起訴。    │。        │                │
│    │        │（下稱中華│          │卷第168頁） │          │          │                │
│    │        │電信公司）│          │            │          │          │                │
│    │        │高雄營運處│          │            │          │          │                │
├──┼────┼─────┼─────┼──────┼─────┼─────┼────────┤
│ 5  │97年2月 │中華電信公│0000000000│行動電話業務│刑法第216 │陳秀君共同│扣案偽造之「馮文│
│    │28日    │司高雄三多│          │申請書（見偵│條、第210 │犯行使偽造│櫻」國民身分證全│
│    │        │特約服務中│          │卷第171 、  │條行使偽造│私文書罪，│民健康保險卡各壹│
│    │        │心        │          │172 頁）    │私文書罪  │處有期徒刑│張、未扣案之偽造│
│    │        │          │          │            │          │參月。如易│「馮文櫻」印章壹│
│    │        │          │          │            │          │科罰金，以│顆、中華電信股份│
│    │        │          │          │            │          │新臺幣壹仟│有限公司行動業務│
│    │        │          │          │            │          │元折算壹日│申請書上偽造之「│
│    │        │          │          │            │          │。        │馮文櫻」署押貳枚│
│    │        │          │          │            │          │          │，均沒收。      │
├──┼────┼─────┼─────┼──────┼─────┼─────┼────────┤
│ 6  │97年1月 │臺南市北區│帳號：    │個人戶顧客資│刑法第216 │陳秀君共同│扣案偽造之「馮文│
│    │21日    │西門路4段3│0000000000│料卡（見偵卷│條、第210 │犯行使偽造│櫻」國民身分證及│
│    │        │67號「彰化│2500      │第159 、160 │條行使偽造│私文書罪，│全民健康保險卡各│
│    │        │商業銀行北│          │頁）        │私文書罪  │處有期徒刑│壹張、未扣案之偽│
│    │        │台南分行」│          │            │          │參月。如易│造「馮文櫻」印章│
│    │        │          │          │            │          │科罰金，以│壹顆、彰化商業銀│
│    │        │          │          │            │          │新臺幣壹仟│行北台南分行個人│
│    │        │          │          │            │          │元折算壹日│戶顧客資料卡上偽│
│    │        │          │          │            │          │。        │造之「馮文櫻」署│
│    │        │          │          │            │          │          │押參枚、印文肆枚│
│    │        │          │          │            │          │          │，均沒收。      │
├──┼────┼─────┼─────┼──────┼─────┼─────┼────────┤
│ 7  │97年1月 │臺南市西門│帳號：    │印鑑卡（見偵│刑法第216 │陳秀君共同│扣案偽造之「馮文│
│    │21日    │路4段15號1│0000000000│卷第163頁） │條、第210 │犯行使偽造│櫻」國民身分證及│
│    │        │樓京城商業│91        │            │條行使偽造│私文書罪，│全民健康保險卡各│
│    │        │銀行「府城│          │            │私文書罪  │處有期徒刑│壹張、未扣案之偽│
│    │        │分行」    │          │            │          │參月。如易│造「馮文櫻」印章│
│    │        │          │          │            │          │科罰金，以│壹顆、京城商業銀│
│    │        │          │          │            │          │新臺幣壹仟│行府城分行印鑑卡│
│    │        │          │          │            │          │元折算壹日│上偽造之「馮文櫻│
│    │        │          │          │            │          │。        │」署押壹枚、印文│
│    │        │          │          │            │          │          │貳枚，均沒收。  │
└──┴────┴─────┴─────┴──────┴─────┴─────┴────────┘